【裁判字號】    91,聲再,282
【裁判日期】    920317
【裁判案由】    妨害名譽聲請再審
【裁判全文】
台灣高等法院台中分院刑事裁定                    九十一年度聲再字第二八二號
    再審聲請人即受判決人  甲○.
右列聲請人因妨害名譽案件對於本院九十一年度上易字第一二四九號中華民國九十一
年十一月七日確定判決（台灣台中地方法院九十年度易字第三七九二號、台灣台中地
方法院檢察署九十年偵字第一八九二六號），聲請再審，本院裁定如左：
    主      文
再審之聲請駁回。
    理      由
一、聲請意旨略稱：原確定判決所憑之證據為告訴人陳郁函所提之錄音帶，但經原法
    院送法務部調查局鑑定結果，認「錄音帶受背景雜訊干擾，部分內容無法辨認」
    ，內容既無法辨認，即不得採為聲請人犯罪之證據，聲請人一再主張錄音帶有剪
    接，基於公正原則，被告請求送另一機關鑑定，自有必要，原法院未予置理，顯
    有違證據法則。又錄音帶為以非法方法取得之證據，原法院予以採信，違背程序
    正義原則，聲請人一再執此主張，原法院漏未審酌，自屬違法。再聲請人與陳郁
    函於九十四年四月二十六日與十月十六日在社區不期而遇，陳郁函即藉故挑釁，
    進而相互對罵，聲請人主觀上並無妨害名譽之故意，客觀上陳郁函之名譽也無受
    毀損之危險之虞，不能成立妨害名譽罪，聲請人在原審法院已提出此項有利之證
    據與辯解，原法院未予審酌，聲請人自得聲請再審。又證人蕭銘賢、陳瑞東、李
    秋龍證實聲請人與陳郁函二人對罵，故聲請人基於主觀上合理認知與陳郁函互相
    理論，應認其行為不罰，原確定判決未斟酌該三人之證詞，認聲請人成立公然侮
    辱罪，自有重要證據漏未審酌之違法。為此依刑事訴訟法第四百二十一條之規定
    聲請再審。
二、按不得上訴於第三審法院之案件，除前條規定外，其經第二審確定之有罪判決，
    如就足生影響於判決之重要證據漏未審酌者，亦得為受判決人之利益，聲請再審
    ，刑事訴訟法第四百二十一條定有明文。經查：(一)關於錄音帶之證據力部分，本
    院原確定判決已說明聲請人並不否認為錄音帶之對話人，縱陳郁函剪除其中關於
    陳郁函對聲請人口出不善之言詞，亦不足以作為聲請人阻卻違法或免除責任之依
    據，且無再予鑑定之必要（原確定判決第二頁），聲請人所稱原確定判決漏未審
    酌，自非事實。其次，聲請人主張原確定判決採為裁判依據之錄音帶係違法取得
    之證據，係就法院關於證據取捨再事爭執，而非關於重要證據漏未審酌，非刑事
    訴訟法第四百二十一條所定之再審事由。(二)至於聲請人主張與陳郁函二人對罵，
    不能成立妨害名譽罪，亦為原確定判決所不採（見臺灣臺中地方法院九十年度易
    字第三七九六號判決第四頁第三段），證人蕭銘賢、李秋龍及陳瑞東等之證言，
    亦已經原確定判決詳為說明（同上判決第三頁），均非有何重要證據漏未審酌。
    綜合前述，本件聲請人所舉聲請再審之理由，核與刑事訴訟法第四百二十一條之
    規定不合，應認為無再審理由，
三、依刑事訴訟法第四百三十四條第一項，裁定如主文。
中      華      民      國      九十二  年      三      月      十七    日
                                臺灣高等法院臺中分院刑事第十庭
                                      審判長法  官  林  照  明
                                            法  官  蔡  名  曜
                                            法  官  王      銘
右正本證明與原本無異。
不得抗告。
                                            書記官  洪  麗  華
中    華      民      國      九十二  年      三      月      十八    日
                                                                        Ａ


司法院資訊處製作；財團法人民間司法改革基金會備份。
